# 请教陈版主，股权转让协议价与实际支付价值不一致的会计处理

提问人：Joyces 时间：2015-12-04 00:57:06
请教陈版主，有家企业在股权转让的时候，股权转让协议价为 100 万，报入工商，但当地税务局对转让价格进行了核定，核定后转让价格为 120 万，个税也是按照 120 万去缴纳，支付的价格也是 120 万支付，那入账是以 100 万入账还是 120 万入账？

回答人：chenyiwei
在此情况下，请双方签订补充协议对实际的交易价格进行最终确认，据此进行相关的会计处理。